臺灣臺北地方法院民事判決
111年度勞簡字第27號
原      告  郭芷伶  
被      告  展雲事業股份有限公司

法定代理人  鍾克信  

上列當事人間給付工資等事件，本院於民國111年3月18日言詞辯
論終結，判決如下：
    主      文
被告應給付原告新臺幣壹拾捌萬柒仟柒佰陸拾伍元，及自民國一
百一十年十二月四日起至清償日止，按週年利率百分之五計算之
利息。
訴訟費用由被告負擔。
本判決得假執行。但被告如以新臺幣壹拾捌萬柒仟柒佰陸拾伍元
為原告預供擔保，得免為假執行。
    事實及理由
一、原告主張：原告自民國106年4月5日起至110年9月31日受僱
    於被告，詎被告自110年8月1日起積欠原告薪資新臺幣（下
    同）103,056元、資遣費84,709元，共計187,765元，兩造並
    於110年9月29日調解不成等情，爰依勞動契約之法律關係提
    起本件訴訟等語，並聲明如主文所示。
二、本件被告未於言詞辯論期日到場爭執，亦未提出書狀作何聲
    明或陳述。
三、經查，原告主張之上開事實，業據其提出勞保投保紀錄、薪
    資存摺明細表、非自願離職證明等件為證（見支付命令卷第
    9頁至第27頁），核屬相符，而被告未提出任何抗辯，堪認
    原告之主張為真實。原告依兩造間勞動契約，請求被告給付
    薪資103,056元、資遣費84,709元為有理由，應予准許。
四、給付有確定期限者，債務人自期限屆滿時起，負遲延責任。
    給付無確定期限者，債務人於債權人得請求給付時，經其催
    告而未為給付，自受催告時起，負遲延責任。其經債權人起
    訴而送達訴狀，或依督促程序送達支付命令，或為其他相類
    之行為者，與催告有同一之效力，民法第229條第1項、第2
    項定有明文。又遲延之債務，以支付金錢為標的者，債權人
    得請求依法定利率計算之遲延利息。但約定利率較高者，仍
    從其約定利率。應付利息之債務，其利率未經約定，亦無法
    律可據者，週年利率為百分之五，民法第233條第1項、第20
    3 條亦定有明文。本件原告對被告之債權，核屬無確定期限
    之給付，既經原告起訴而送達訴狀，被告迄未給付，當應負
    遲延責任。是原告請求薪資及資遣費自支付命令送達翌日即
    110年12月23日（見支付命令卷第63頁）起至清償日止，按
    週年利率5%計算之法定遲延利息為有理由，應予准許。
五、本件依勞動事件法第44條第1項規定，應依職權宣告假執行
    ，另依同法第44條第2項規定同時宣告被告得供擔保，而免
    為假執行，並酌定相當之金額。
六、本件判決之基礎已臻明確，兩造其餘攻擊防禦方法及舉證，
    核與判決無影響，爰不另一一論述，併此敘明。
七、訴訟費用負擔之依據：民事訴訟法第78條。
中　　華　　民　　國　　111 　年　　 4 　月　　 15　  日
                  勞動法庭    法　官　陳裕涵
以上正本係照原本作成。
如對本判決上訴，須於判決送達後20日內向本院提出上訴狀。如
委任律師提起上訴者，應一併繳納上訴審裁判費。　　　　　　
中　　華　　民　　國　　111 　年　　 4 　月　　 15　  日
                              書記官　林怡彣